Sebastián García Carmona



Desarrollador de Sistemas Informáticos

Perfil

Tecnólogo en Análisis y Desarrollo de Sistemas de Información con participación en proyectos como aplicaciones web, móviles y de escritorio, con conocimientos en lenguajes de programación Java, JavaScript, PHP, diseño y optimización de bases de datos, planeación y ejecución de las diferentes etapas del desarrollo de software.

Mis experiencias académicas y proyectos prácticos me han brindado una comprensión adecuada de los principios del desarrollo de software a través de métodos adecuados de aprendizaje continuo, siempre estoy motivado por los desafíos y dispuesto a expandir mis habilidades técnicas y conocimientos en un entorno profesional. Mi objetivo es contribuir con entusiasmo y dedicación al éxito de proyectos innovadores y seguir creciendo eficazmente en áreas de tecnología como el Desarrollo de Software.

Contacto

Correo: sebasgc.9447@gmail.com

Dirección: Rionegro, Antioquia

Teléfono: 3146756630

Nacimiento: enero 1 de 1994

Enlace: https://sebastiangc94.github.io/

Educación

DIPLOMADO EN PROGRAMACION BACKEND JAVA

Alura & Oracle Abril 2023 – septiembre 2023

TECNOLOGIA EN ANALISIS Y DESARROLLO DE SISTEMAS DE INFORMACION

Servicio Nacional de Aprendizaje SENA Marzo 2021 – abril 2023

DIPLOMADO EN FUNDAMENTOS DE PROGRAMACION

Universidad de Caldas Mayo 2022 – diciembre 2022

TECNOLOGIA EN SEGURIDAD Y SALUD EN EL TRABAJO

Politécnico Colombiano Jaime Isaza Cadavid Agosto 2015 - agosto 2019

Experiencia

DESARROLLADOR WEB

- · Fletcher B. Brown Law Firm
- **Funciones**: Desarrollo y despliegue de sitio web con html, css y javascript en Visual Studio Code, con secciones de inicio, acerca de, servicios, contacto y una sección para visualizar historietas (slider), el sitio es responsive y disponible en dos idiomas (inglés y español).
- **Enlace**: https://fletcherbrownlaw.com/
- · Periodo: febrero 2024

DESARROLLADOR DE SISTEMAS INFORMATICOS

- · Autónomo
- Funciones: Desarrollo de aplicación móvil tipo comercio electrónico en lenguaje de programación Java con Android Studio Code e IntellijIdea, aplicación de escritorio para control de ventas e inventarios en lenguaje de programación Java y base de datos SQL, aplicación tipo crud en lenguaje de programación Java para reservas de hotel desarrollada con Eclipse, Windows Builder, J Calendar y MySQL, sistema de gestión de empleados tipo crud en lenguaje de programación PHP.
- · Periodo: octubre 2022 enero 2024

ASESOR SG-SST

- Deinsoma SAS
- **Funciones**: Planificación, diseño e implementación de Sistemas de Gestión de Seguridad y Salud en el Trabajo.
- · Jefe Inmediato: Jhoana María Zapata Munera
- · Contacto: 3202056089
- · Periodo: febrero 2022 noviembre 2023

GESTOR HSE

- · Faismon SAS
- **Funciones**: Emisión de permisos para tareas de alto riesgo, inspecciones a centros de trabajo, charlas SST, control y entrega de elementos de protección personal, actividades administrativas, investigación y reporte de accidentes laborales.
- · Jefe Inmediato: Viviana Marcela García
- · **Contacto**: 3023996642
- · Periodo: octubre 2021 enero 2022

AUXILIAR DE SEGURIDAD INDUSTRIAL

- · Consorcio San Nicolás
- **Funciones**: Seguimiento a programas de prevención COVID 19, charlas de seguridad, diligenciamiento y verificación de permisos para tareas de alto riesgo, ejecución de inspecciones, gestión de condiciones inseguras, reporte de accidentes laborales ante ARL, apoyo en actividades administrativas.
- · Jefe Inmediato: Carolina Gutiérrez Sánchez
- · Contacto: 3015416353
- **Periodo**: febrero 2021 junio 2021

AUXILIAR DE SEGURIDAD INDUSTRIAL

- · Consorcio CCC Ituango
- **Funciones**: Diálogos diarios de seguridad, inspecciones a centros de trabajo, inducciones corporativas, control y entrega de elementos de protección personal, actividades administrativas, investigación y reporte de accidentes laborales.

· Jefe Inmediato: William Hernando Guerra Gutiérrez

· Contacto: 3135227490

• **Periodo**: junio 2020 – enero 2021

PRACTICANTE DE SEGURIDAD E HIGIENE OCUPACIONAL

· Compañía Nacional de Chocolates

- **Funciones**: Inspecciones generales de seguridad y salud en el trabajo, identificación, reporte y gestión de peligros y riesgos, reporte de accidentes laborales ante ARL y EPS, revisión de permisos de tareas de alto riesgo, actualización de inventarios de sustancias químicas, entrega de elementos de protección personal, prevención y promoción en Seguridad y Salud en el Trabajo, capacitaciones.
- · Jefe Inmediato: Andrés Castaño Ceballos

· Contacto: 3217596030

· Periodo: febrero 2019 – agosto 2019

Aptitudes / Habilidades

- · Trabajo en equipo
- · Comunicación asertiva
- Mejora continua
- · Aprendizaje autónomo
- Enfoque por objetivos
- · Adaptación al cambio
- · Análisis de requerimientos
- · Resolución de problemas
- · Diagramas UML
- Desarrollo FullStack
- · Desarrollo de aplicaciones
- · Bases de datos SQL
- Gestión documental
- Metodología SCRUM
- · Control de versiones GIT
- · Github

Idiomas

INGLES INTERMEDIO (B2)

· Certificado EF SET

Proyectos

· SITIO WEB (FLETCHER B. BROWN LAW FIRM 2024)

· Tecnologías: JavaScript, HTML, CSS, Slick

Entorno: Visual Studio CodeTipo: Sitio Web Responsive

APLICACIÓN MÓVIL ANDROID (AUTÓNOMO 2023)

· Tecnologías: Java, SpringBoot, MySQL

· Entorno: Android Studio Code, IntellijIdea

· Tipo: E-commerce

SISTEMA DE VENTAS (SENA 2023)

· Tecnologías: Java, MySQL

Entorno: NetBeansTipo: Escritorio

• ENCRIPTADOR DE TEXTO (ALURA LATAM & ORACLE 2023)

· Tecnologías: JavaScript, HTML, CSS

· Entorno: Visual Studio Code

· Tipo: Página Web

PORTAFOLIO (AUTÓNOMO 2023)

· Tecnologías: HTML, CSS

· Entorno: Visual Studio Code

· Tipo: Página Web

· CONVERSOR DE MONEDA Y TEMPERATURA (ALURA LATAM & ORACLE 2023)

· Tecnologías: Java, Windows Builder

Entorno: EclipseTipo: Escritorio

• GESTOR DE RESERVAS DE HOTEL (ALURA LATAM & ORACLE 2023)

· Tecnologías: Java, Windows Builder, J Calendar, MySQL

Entorno: EclipseTipo: Escritorio

CRUD EMPLEADOS (AUTÓNOMO 2023)

· Tecnologías: PHP, MySQL

· Entorno: Visual Studio Code

· Tipo: Aplicativo Web

Referencias

- · LUZ KARIME CASTELLANOS JOYA
- · Docente
- · Contacto: 3142121643
- · JHOANA MARÍA ZAPATA MUNERA
- · Ingeniera Especialista en Sistemas Integrados de Gestión
- · Contacto: 3202056089
- · DANIEL ALEJANDRO ROMÁN GÓMEZ
- · Profesional HSE
- · Contacto: 3127835387